【裁判字號】    92,訴,1054
【裁判日期】    920721
【裁判案由】    毒品危害防制條例
【裁判全文】
臺灣板橋地方法院刑事判決                        九十二年度訴字第一０五四號
    公  訴  人  臺灣板橋地方法院檢察署檢察官
    被      告  甲○○
右列被告因違反毒品危害防制條例案件，經檢察官提起公訴（九十二年度毒偵字第六
七七號），本院判決如左：
    主  文
甲○○連續施用第一級毒品，累犯，處有期徒刑柒月。
扣案之海洛因分裝吸管壹支沒收。
    事  實
一、甲○○前於民國八十八年間，因施用第二級毒品安非他命案件，經臺灣板橋地方
    法院檢察署檢察官聲請本院以八十八年度毒聲字第八三一號裁定送勒戒處所觀察
    、勒戒後，認無繼續施用毒品之傾向，由臺灣板橋地方法院檢察署檢察官於八十
    八年三月六日以八十八年度偵字第四０三四號為不起訴處分確定。甲○○復因施
    用第一級毒品海洛因案件，經臺灣板橋地方法院檢察署檢察官聲請本院以九十年
    度毒聲字第四二八一號裁定送勒戒處所觀察、勒戒後，認有繼續施用毒品之傾向
    ，由臺灣板橋地方法院檢察署檢察官聲請簡易判決處刑並聲請強制戒治，嗣經本
    院於九十一年一月三日（起訴書誤載為九十年十一月二十六日）以九十年度板簡
    字第二０四六號判處有期徒刑六月，如易科罰金，以三百元折算一日確定，並於
    九十一年十一月二十五日易科罰金執行完畢；其聲請強制戒治部分，經本院於九
    十年十一月十九日以九十年度毒聲字第四五三三號裁定令入戒治處所施以強制戒
    治一年，嗣經本院以九十一年毒聲字第一七０一號裁定停止強制戒治，所餘期間
    付保護管束，並於九十一年十一月二十日保護管束期滿，保護管束未經撤銷，視
    為強制戒治期滿。詎甲○○猶不知悔改，復基於施用第一級毒品海洛因之概括犯
    意，自九十一年十一月二十日起至同年十二月九日止，在臺北縣樹林市○○街五
    十九號住處（起訴書誤載為不詳地點），以將第一級毒品海洛因置於針筒內以水
    稀釋後注射入身體之方式，連續施用第一級毒品海洛因多次，約每四、五天即施
    用一次。嗣於九十一年十二月十日十時五分許，經警於臺北縣樹林市○○街五十
    九號四樓查獲，並扣得海洛因分裝吸管一支（起訴書誤載為海洛因注射針筒一支
    ）。後經警於同日採集甲○○尿液檢體送請臺灣檢驗科技股份有限公司檢驗結果
    ，呈嗎啡陽性反應，檢察官乃以其有上揭施用第一級毒品海洛因之犯行，依毒品
    危害防制條例第二十條第三項之規定，向本院提出聲請，經本院於九十二年三月
    十一日以九十二年度毒聲字第七七六號裁定，令甲○○入戒治處所施以強制戒治
    一年，現仍在強制戒治中。
二、案經臺北縣政府警察局樹林分局報請臺灣板橋地方法院檢察署檢察官偵查起訴。
    理  由
一、右揭犯罪事實，業據被告甲○○於本院審理時坦承不諱，核與證人即被告之妻潘
    文幸於警訊時指證情節相符，並有查獲之海洛因分裝吸管一支扣案足資佐證，被
    告經警查獲後所採集之尿液檢體，經送請臺灣檢驗科技股份有限公司以酵素免疫
    分析法及氣相層析質譜儀法鑑驗結果，呈嗎啡陽性反應，有該公司九十一年十二
    月二十四日濫用藥物尿液檢驗報告一紙附卷可稽，堪信被告前開自白確與事實相
    符。又被告前於八十八年間，因施用第二級毒品安非他命案件，經臺灣板橋地方
    法院檢察署檢察官聲請本院以八十八年度毒聲字第八三一號裁定送勒戒處所觀察
    、勒戒後，認無繼續施用毒品之傾向，由臺灣板橋地方法院檢察署檢察官於八十
    八年三月六日以八十八年度偵字第四０三四號為不起訴處分確定；被告復因施用
    第一級毒品海洛因案件，經臺灣板橋地方法院檢察署檢察官聲請本院以九十年度
    毒聲字第四二八一號裁定送勒戒處所觀察、勒戒後，認有繼續施用毒品之傾向，
    由臺灣板橋地方法院檢察署檢察官聲請簡易判決處刑並聲請強制戒治，嗣經本院
    於九十一年一月三日以九十年度板簡字第二０四六號判處有期徒刑六月，如易科
    罰金，以三百元折算一日確定，並於九十一年十一月二十五日易科罰金執行完畢
    ；其聲請強制戒治部分，經本院於九十年十一月十九日以九十年度毒聲字第四五
    三三號裁定令入戒治處所施以強制戒治一年，嗣經本院以九十一年毒聲字第一七
    ０一號裁定停止強制戒治，所餘期間付保護管束，並於九十一年十一月二十日保
    護管束期滿，保護管束未經撤銷，視為強制戒治期滿等情，亦有上開不起訴處分
    書、聲請簡易判決處刑書、刑事簡易判決、強制戒治聲請書、刑事裁定及臺灣高
    等法院被告全國前案紀錄表等資料在卷足憑。本件事證明確，被告三犯施用毒品
    罪之犯行，堪予認定。
二、查海洛因為毒品危害防制條例第二條第二項第一款明定之第一級毒品，不得持有
    、施用及販賣。核被告甲○○所為，係犯毒品危害防制條例第十條第一項之施用
    第一級毒品罪。被告施用毒品海洛因前後，持有毒品海洛因之低度行為，應為其
    施用之高度行為所吸收，不另論罪。其先後多次施用毒品海洛因之犯行，時間緊
    接，犯意概括，所犯構成要件復相同，應依刑法第五十六條連續犯之規定論以一
    罪。公訴意旨雖僅論及被告於九十一年十二月十日（起訴書誤載為九十一年十月
    十二日）為警採尿前二十六小時內某時施用毒品海洛因之犯行，然檢察官就犯罪
    事實之一部起訴者，其效力及於全部，本件被告其餘先後多次施用毒品海洛因之
    犯行，與前揭起訴部分，既有連續犯之裁判上一罪關係，自為起訴效力所及，本
    院當得併予審究，附此敘明。查被告有如事實欄所載之犯罪科刑及執行紀錄，有
    臺灣高等法院被告全國前案紀錄表一份在卷可查，被告於受有期徒刑之執行完畢
    後，五年內再犯有期徒刑以上之本罪，為累犯，應依刑法第四十七條之規定加重
    其刑。爰審酌被告前經觀察、勒戒及強制戒治，仍未戒斷其施用毒品之惡習，竟
    再為施用，惡性非輕，然施用毒品究屬戕害自身健康之犯罪，被告施用毒品尚未
    造成他人明顯之危害，及在本院審理時坦認犯行，犯後態度尚稱良好等一切情狀
    ，量處如主文所示之刑，以資懲儆。扣案之海洛因分裝吸管一支，係被告所有並
    供其犯罪所用之物，業據被告供明在卷，爰依刑法第三十八條第一項第二款之規
    定併予宣告沒收。
據上論斷，應依刑事訴訟法第二百九十九條第一項前段，毒品危害防制條例第十條第
一項，刑法第十一條前段、第五十六條、第四十七條、第三十八條第一項第二款，判
決如主文。
本案經檢察官蘇揚旭到庭執行職務。
中      華      民      國    九  十  二    年    七    月  二  十  一  日
                                  臺灣板橋地方法院刑事第一庭
                                      法      官  高  奕  驤
右正本證明與原本無異。
如不服本判決，應於判決送達後十日內向本院提出上訴狀 (應附繕本) ，上訴於
臺灣高等法院。
                                      書  記  官  廖  舜  宜
中      華      民      國    九  十  二    年    七    月  二  十  一  日
附錄本案論罪科刑法條全文：
毒品危害防制條例第十條：
施用第一級毒品者，處六月以上五年以下有期徒刑。
施用第二級毒品者，處三年以下有期徒刑。


司法院資訊處製作；財團法人民間司法改革基金會備份。
